臺灣臺北地方法院民事裁定              100年度聲字第698號
聲  請  人  味王股份有限公司
法定代理人  穎川建忠
相  對  人  三星營造股份有限公司
法定代理人  張登金
上列當事人間聲請停止執行事件，本院裁定如下：
    主  文
聲請人於供擔保新臺幣壹佰捌拾萬肆仟肆佰貳拾玖元之金額後，
本院一○○年度司執字第九九一○○號執行事件之強制執行程序
，於本院一○○年度重訴字第一一八七號事件判決確定前應暫予
停止。
    理  由
一、按強制執行程序開始後，除法律另有規定外，不停止執行；
    有回復原狀之聲請，或提起再審或異議之訴，或對於和解為
    繼續審判之請求，或提起宣告調解無效之訴、撤銷調解之訴
    ，或對於許可強制執行之裁定提起抗告時，法院因必要情形
    或依聲請定相當並確實之擔保，得為停止強制執行之裁定，
    強制執行法第18條第1、2項定有明文。次按，法院依強制執
    行法第18條第2 項定擔保金額而准許停止強制執行之裁定者
    ，該項擔保係備供債權人因停止執行所受損害之賠償，其數
    額應依標的物停止執行後，債權人未能即時受償或利用該標
    的物所受之損害額，或其因另供擔保強制執行所受之損害額
    定之，非以標的物之價值或其債權額為依據（最高法院86年
    度台抗字第442號裁定參照）。
二、本件聲請意旨略以：相對人係以中華民國仲裁協會99年度仲
    聲信字第001 號仲裁判斷為執行名義，對聲請人聲請強制執
    行程序，惟其中就金錢請求部分，係聲請對聲請人之財產在
    新臺幣（下同）721 萬7716元本息部分為強制執行，然聲請
    人係有對相對人之債權得以主張抵銷上開聲請執行之債權，
    且聲請人亦已依強制執行法第14條第1 項規定提起債務人異
    議之訴，並經本院100 年度重訴字第1187號受理在案。是聲
    請人爰依依強制執行法第18條第2 項規定，聲請裁定停止本
    院100 年度司執字第99100 號執行事件之強制執行程序等語
    。
三、經查，本件聲請人以其向本院提起債務人異議之訴為理由，
    聲請裁定停止本院100 年度司執字第99100 號執行事件之強
    制執行程序，經本院依職權調衝前揭卷宗，並參酌聲請人另
    所提出之100 年度重訴字第1187號債務人異議之訴之起訴狀
    為審究後，認核予強制執行第18條第2 項規定相符，聲請人
    之聲請為有理由，應予准許。又相對人聲請本院民事執行處
    強制執行事件，其執行債權額為721萬7716元，顯已逾150萬
    元，則聲請人所提起債務人異議之訴事件為得上訴第三審之
    案件，於參考各級法院辦案期限實施要點規定，第一、二、
    三審通常程序審判案件之期限分別為1年4個月、2年、1年，
    共計4年4個月，加上裁判送達、上訴、分案等期間，則該案
    審理期限約需5 年，故本件停止強制執行期間，相對人可能
    遭受損害為無法即時因強制執行滿足其債權期間所生利息損
    失，則聲請人聲請停止執行所應提供擔保金額，應依前開執
    行債權額按法定利率年息5％（民法第203條參照）計算至債
    務人異議之訴確定終結時之孳息金額為適當。故本件爰酌定
    聲請人應供擔保金額為180萬4429元（計算式：721萬7716元
    ×5×5％＝180萬4429元，元以下四捨五入）。
四、爰依強制執行法第18條第2 項，裁定如主文。
中    華    民    國   100    年    11    月    28    日
                  民事第二庭    法  官  趙子榮
以上正本係照原本作成
如對本裁定抗告須於裁定送達後10日內向本院提出抗告狀，並繳
納抗告費新臺幣1,000 元
中    華    民    國   100    年    11    月    28    日
                                書記官  謝榕芝